【裁判字號】    99,訴,2246
【裁判日期】    990811
【裁判案由】    毒品危害防制條例
【裁判全文】
臺灣板橋地方法院刑事判決              99年度訴字第2246號
公  訴  人  臺灣板橋地方法院檢察署檢察官
被      告  甲○○
上列被告因違反毒品危害防制條例案件，經檢察官提起公訴（99
年度毒偵字第3836號），並經本院合議庭裁定由受命法官獨任進
行簡式審判程序，本院判決如下：
    主  文
甲○○施用第一級毒品，累犯，處有期徒刑柒月；又施用第二級
毒品，累犯，處有期徒刑伍月。應執行有期徒刑拾月。
    事  實
一、甲○○前於民國98年間因施用第二級毒品案件，經本院以98
    年度毒聲字第189 號裁定送勒戒處所觀察、勒戒後，認無繼
    續施用毒品之傾向，於98年11月25日執行完畢釋放，由臺灣
    板橋地方法院檢察署檢察官於98年11月27日以98年度毒偵字
    第6371號、98年度毒偵緝字第593 、594 及595 號為不起訴
    處分確定。另因詐欺案件，經本院以94年度簡字第3313號簡
    易判決判處有期徒刑3 月，如易科罰金，以銀元300 元折算
    1 日，經提起上訴後，由本院合議庭以94年度簡上字第560
    號判決撤銷原判決，改判處有期徒刑3 月，如易科罰金，以
    銀元300 元折算1 日確定，嗣於95年5 月8 日易科罰金執行
    完畢。詎其明知海洛因、甲基安非他命分別係屬毒品危害防
    制條例第2 條第2 項第1 款、第2 款所定之第一級、第二級
    毒品，不得持有、施用，仍不知悔改，於前述觀察、勒戒執
    行完畢釋放後5 年內，仍分別基於施用第一級毒品海洛因、
    第二級毒品甲基安非他命之犯意，為下列之行為：(一)於99年
    4 月29日某時許，在友人位於臺北縣三重市○○路○ 段64號
    9 樓住處內，以將香菸摻以毒品海洛因後點燃之方式，施用
    第一級毒品海洛因乙次；(二)於99年4 月27日16、17時許，在
    其位於臺北縣三重市○○街162 號3 樓住處內，以將甲基安
    非他命置於玻璃球內以火燒烤後，用鼻子吸食煙霧之方式，
    施用第二級毒品甲基安非他命乙次。嗣於99年4 月29日14時
    許，在上址友人住處內為警查獲，並經採集其尿液送驗後，
    檢驗結果呈嗎啡、甲基安非他命之陽性反應，而查悉上情。
二、案經臺北縣政府警察局蘆洲分局報告臺灣板橋地方法院檢察
    署檢察官偵查起訴。
    理  由
一、按本件被告甲○○所犯係死刑、無期徒刑、最輕本刑為3 年
    以上有期徒刑以外之罪，其於準備程序就前揭被訴事實為有
    罪之陳述，經受命法官告知簡式審判程序之旨，並聽取其與
    公訴人意見後，本院認無不得或不宜改依簡式審判程序進行
    之處，爰依刑事訴訟法第273 條之1 第1 項、第284 條之1
    ，裁定本件由受命法官獨任進行簡式審判程序，合先敘明。
二、上揭事實，業據被告於本院審理時供承不諱，且被告為警採
    集尿液送驗之結果，呈現嗎啡、甲基安非他命之陽性反應，
    有台灣檢驗科技股份有限公司99年5 月17日濫用藥物檢驗報
    告（檢體編號：I0000000號）及臺北縣政府警察局蘆洲分局
    偵辦毒品案件尿液代號對照表各1 紙在卷可參。足徵被告之
    自白與事實相符，堪以採信。是本案事證明確，被告於前開
    時地，分別施用第一級毒品海洛因及第二級毒品甲基安非他
    命之犯行，洵堪認定。
三、按犯毒品危害防制條例第10條之罪，經觀察、勒戒後，認無
    繼續施用毒品之傾向，應即釋放，並為不起訴處分；認有繼
    續施用毒品之傾向者，應由檢察官聲請法院裁定令入戒治處
    所施以強制戒治，至無繼續戒治之必要，強制戒治期滿，應
    即釋放，由檢察官為不起訴處分。經觀察勒戒、強制戒治執
    行完畢釋放後，5 年內再犯第10條之罪，依93年1 月9 日修
    正施行之毒品危害防制條例第23條第2 項規定意旨，應由檢
    察官偵查起訴。經查：本件被告前因施用毒品案件，經本院
    以98年度毒聲字第189 號裁定送觀察、勒戒後，認無繼續施
    用毒品之傾向，於98年11月25日執行完畢釋放出所，並由臺
    灣板橋地方法院檢察署檢察官以98年度毒偵字第6371號、98
    年度毒偵緝字第593 、594 及595 號不起訴處分確定等情，
    有臺灣高等法院被告前案紀錄表1 份在卷可考，詎其仍不知
    戒絕毒癮，於前開觀察、勒戒執行完畢釋放後5 年內，再犯
    本件毒品危害防制條例第10條之罪，依前開規定，應予依法
    論科。
四、查海洛因、甲基安非他命分別係毒品危害防制條例第2 條第
    2 項第1 款、第2 款所稱之第一級、第二級毒品，不得非法
    持有及施用。核被告所為分別係犯毒品危害防制條例第10條
    第1 項之施用第一級毒品罪、同條第2 項施用第二級毒品罪
    。被告持有第一級毒品海洛因、第二級毒品甲基安非他命之
    低度行為，皆各已為施用之高度行為所吸收，均不另論罪。
    又被告分別施用第一級毒品海洛因及第二級毒品甲基安非他
    命之犯行間，犯意各別，罪名互殊，應予分論併罰。再查，
    被告有事實欄所載之前科紀錄，於95年5 月8 日易科罰金執
    行完畢乙情，有上開前案紀錄表1 份在卷足憑，其於有期徒
    刑之刑之執行完畢後，5 年內故意再犯本件有期徒刑以上之
    上開2 罪，均為累犯，皆應依法加重其刑。爰審酌被告雖經
    觀察、勒戒，卻仍未能斷戒施用毒品惡習，屢犯施用毒品之
    罪，顯見其戒治意志不堅，缺乏戒絕毒癮之動機，本應從重
    量刑以收刑罰教化之效，惟念其施用毒品係對己身殘害，並
    未造成他人具體危害，且於犯後坦承犯行，態度尚稱良好等
    一切情狀，酌情分別量處如主文所示之刑，並定應執行刑，
    以示儆懲。
據上論斷，應依刑事訴訟法第273 條之1 第1 項、第299 條第1
項前段，毒品危害防制條例第10條第1 項、第2 項，刑法第11條
前段、第47條第1 項、第51條第5 款，判決如主文。
本案經檢察官陳旭華到庭執行職務。
中    華    民    國    99    年    8     月    11    日
                  刑事第十庭  法  官 鄭凱文
以上正本證明與原本無異。
如不服本判決應於收受本判決後10日內向本院提出上訴書狀，並
應敘述具體理由，如未敘述上訴理由者，應於上訴期間屆滿後20
日內補提理由書狀於本院（均須按他造當事人之人數附繕本）「
切勿逕送上級法院」。
                              書記官 陳筱惠
中    華    民    國    99    年    8     月    11    日
附錄本案論罪法條：
毒品危害防制條例第10條
施用第一級毒品者，處6 月以上5 年以下有期徒刑。
施用第二級毒品者，處3 年以下有期徒刑。

司法院資訊處製作；財團法人民間司法改革基金會備份。
